臺灣高等法院民事裁定
109年度勞再字第6號
再 審 原告  鄭宗旭
再 審 被告  廖明政
            凌陽多媒體股份有限公司

上  一  人                      
法定代理人  黃洲杰

上列當事人間請求確認僱傭關係存在等事件，再審原告對於中華
民國108年10月1日本院108年度勞上字第83號第二審確定判決，
提起再審之訴，本院裁定如下：
    主  文
再審之訴駁回。
再審訴訟費用由再審原告負擔。
    理  由
一、按提起再審之訴，應表明再審理由，及關於再審理由並遵守
    不變期間之證據，為民事訴訟法第501條第1項第4款所明定
    。是表明再審理由，及關於再審理由之證據，此為必須具備
    之程式，而所謂表明再審理由，必須指明確定判決有如何合
    於法定再審事由之具體情事始為相當（最高法院61年台再字
    第137號、70年台再字第35號判例意旨參照）。如未依前揭
    規定表明者，其再審之訴即屬不合法，毋庸命其補正，逕予
    駁回之（最高法院81年度台上字第2278號判決意旨參照）。
二、本件再審原告主張略以：再審被告於民國107年1月17日以中
    國廈門凌陽華芯科技有限公司與伊簽署「接收協議」（下稱
    系爭協議）1式2份，系爭協議未約定3個月試用期及試用期
    間之薪資為人民幣7,200元，但再審被告未交付系爭協議1份
    予伊，系爭協議關於「試用期」之手寫部分，實為再審被告
    事後所添加，系爭協議並無約定試用期，之前因舉證不足，
    現有臺灣新竹地方檢察署檢察官109年6月4日109年度偵字第
    5828號不起訴處分書已確認再審被告未交付系爭協議給伊，
    且因伊未取得系爭協議，故系爭協議關於「試用期」之手寫
    部分，應由再審被告舉證證明係真實有效，若由伊負舉證責
    任，依民事訴訟法第277條規定，顯失公平，然本院108年度
    勞上字第83號判決（下稱原確定判決）卻偏袒再審被告，完
    全沒有考量系爭協議初始即未交付給伊，即將舉證責任推給
    伊，造成伊敗訴，而伊能勝任工作，再審被告解雇伊，並非
    有據等語。查再審原告並未表明原確定判決有何民事訴訟法
    第496條第1項各款或第497條之再審事由，及合於法定再審
    事由之具體情形，難謂已表明再審理由，依首揭規定及判例
    意旨，本件再審之訴為不合法，本院毋庸命其補正，應逕以
    裁定駁回之。
三、據上論結，本件再審之訴為不合法，爰裁定如主文。
中　　華　　民　　國　　109 　年　　7 　　月　　31　　日
                  勞動法庭
                      審判長法　官   黃雯惠
                            法　官   林佑珊
                            法　官   賴秀蘭
正本係照原本作成。
如不服本裁定，應於收受送達後10日內向本院提出抗告狀，並應
繳納抗告費新臺幣１千元。
中　　華　　民　　國　　109 　年　　8 　　月　　4 　　日

                            書記官   林淑貞